

#### Infos

- ▶ 31 ans
- Abidjan
- ▶ Côte d'Ivoire
- ▶ Permis B

#### Contact

- **boko** dr@yahoo.fr
- ① (+225) 03 54 92 58

#### Présentation

Diplômé d'une Maîtrise en Économie, je suis passionné par les nouveaux moyens de communication, et les techniques du web marketing pour les entreprises. Mon souhait? Exercer cette passion au quotidien dans ma vie professionnelle et ainsi mettre au profit d'une entreprise mes connaissances et mon expérience du milieu. Cependant, je suis ouvert à d'autres opportunités tels que la micro finance et l'assurance où je pourrai une fois de plus mettre mes années d'études et de formations au service de l'entreprise dans laquelle j'exercerai.

Toujours curieux, avec cette envie de découvrir de nouveaux univers et de relever de nouveaux challenges, je suis ouvert aux discussions.

N'hésitez pas à me contacter pour tout renseignement supplémentaire.

# Jean-Philippe Boko Digital Manager/ Community Manager/Spécialiste SEA - SMO

RMO

Pour en savoir plus, consultez mon CV en ligne : www.doyoubuzz.com/jean-philippe-boko

### **EXPÉRIENCES**

# Assistant en Communication & Marketing et Community manager

RMO JOB CENTER • Abidjan • Côte d'Ivoire • Depuis septembre 2017 • CDI

- Assure l'intérim de la responsable Communication & Marketing du Groupe RMO (De Janvier 2019 à Avril 2019)
- Animation les différents comptes de l'entreprise, et modération sur les réseaux sociaux;
- Veille stratégique pour l'amélioration/optimisation de l'image et la présence du groupe sur le web.
- Fédération des internautes sur les réseaux sociaux via des contenus à engagement.
- ▶ Participation à la réflexion et à la conception des contenus web.
- Mise en place d'outils de reporting et d'évaluation des actions de communication digitale.
- ► Gestion de l'historique et l'archivage des données contenues sur le site
- ► Gestion quotidienne du Back Office, et formation des nouveaux collaborateurs à l'utilisation du Back Office.
- Participation à la réflexion et à la conception des supports de communication internes et externes. (Flyers, kakemonos, Brochures, Affiches publicitaires, Messages animés ...)
- Contribution à l'organisation matérielle et logistique de différentes manifestations (afterworks, conférences de presse, salons de formation, teambuildings ...)
- Participation à la rédaction des articles de presse (recueil d'informations et d'images, mise en forme...)
- ▶ Répondre aux sollicitations des médias (interviews, reportages...)
- ▶ Charger de la veille concurrentielle

#### **Digital Manager**

Visuart Group • Abidjan • Côte d'Ivoire • Mai 2017 à septembre 2017 • CDD

- ▶ Elaboration d'une stratégie de communication digitale.
- Développement de la visibilité du groupe et ses clients sur le Web
- Gestion et Configuration des campagnes publicitaires clients ( Facebook Ads, Google Ads et LinkedIn Ads)
- Animation des Réseaux sociaux du Groupe et des clients
- Production de contenu digital pour le groupe et les clients;
- Mise en place et suivi des outils d'évaluation des actions de communication digitale.

#### Spécialiste Internet Marketing / Consultant Expert SEA (Google AdWords Search)

Trad Lingo SARL • Abidjan • Côte d'Ivoire • Mars 2016 à octobre 2016 • CDD

- ► Recherche de nouveaux clients en Côte-d'Ivoire et à
- Création de Documents Marketing et Commerciaux de l'Agence (brochure, e-brochure, grille tarifaire, bannières de promotion ...)
- Mise en place du processus de travail du département marketing et le suivi des activités (création de services de documents partagés, création de calendrier marketing ...)
- Négociations avec les prospects pour les contrats de partenariat
- Développement de nouveaux services à forte valeur ajoutée pour une croissance rapide

# COMPÉTENCES

#### Informatique

- ▶ Suite Microsoft Office ★★★☆☆
- Adobe Photoshop ★★★☆
- ► Google Web Designer ★★★★☆
- ► Google Analytics ★★★☆
- ▶ Google AdWords ★★★★★
- ▶ Eviews ★★☆☆☆
- ▶ Canva ★★★★☆
- Mail let ★★★☆☆
- ▶ Hootsuite ★★★☆☆
- ▶ Mention ★★★☆☆
- Adobe Illustrator ★★★☆☆
- ▶ Publisher ★★★★☆
- ► Movavi Suite Studio ★★★★☆
- ▶ <u>Explee.com</u> ★★★☆☆
- ▶ Wordpress ★★★☆☆
- ▶ HTML5 ★☆☆☆☆

#### **Communication Marketing**

- ▶ Définition de stratégie de promotion
- Rédaction / Suivi avec les prestataires

#### Média en ligne

- Animation de communauté
- ▶ Blogging ★☆☆☆☆

#### Langues

- ▶ Français ★★★★★
- ▶ Anglais ★★☆☆☆
- ▶ Allemand ★☆☆☆☆

#### LOISIRS

#### Web 2.0

- Animation de page Facebook à Titre personnel
- Consultance SEA pour les particuliers
- Analyse quotidienne des statistiques (page rank, alexa...)

#### Sport

Trad lingo

- ▶ Football
- ▶ Basketball
- ▶ Natation

CV créé sur doyou duzz

- Gestion des comptes clients Google AdWords (création, suivi et optimisation des campagnes) suivi de recommandations aux clients
- ▶ Gestion des comptes Google MyBusiness et Google Analytics de l'Agence
- Mise en à place des stratégies pour l'obtention du Badge Google Partner pour le compte de l'Agence
- ► Formation Spontanée et volontaire des stagiaires pour la certification Google AdWords Search (Publicité sur le Réseau de recherche de Google)
- Animation et Gestion des pages entreprises Google + et LinkedIn de l'Agence
- Développement et mise en place des stratégies communautaires
- Veille quotidienne sur les différents concurrents
- Création & Gestion des campagnes pour <u>Cikdo.com</u> (e-commerce), <u>elpisgroup.com</u> (Fondation Educative), Univers Codibien (Santé), Voltage Editions (Magazine), Modern'Optique (Opticien)

# Community Manager / Consultant Social Media Optimization



Nikkosa Communication • Abidjan • Côte d'Ivoire • Septembre 2014 à octobre 2015 • Stage

- Réalisation de Stratégies Webmarketing (SEO et SMO) pour le site web abidjan-immobilier.net
- ▶ Trafic Manager du site web abidjan-immobilier.net
- Modération et recrutement de fans pour la page Abidjan Immobilier
- ▶ Chargé du suivi des ordinateurs du département SMO

#### Volontaire - Animateur Social / Chargé de la formation à l'initiation informatique des enfants



ONG Enfant Sans Sida • Juillet 2015 à décembre 2016

- chargé des cours d'informatique pour les enfants orphelins du Sida
- Création d'une base de données des enfants orphelins de Gonzague-ville

### **FORMATIONS**

## Maîtrise en Sciences Economiques

Université Félix Houphouët Boigny d'Abidjan • Novembre 2012 à novembre 2013

#### Licence en Sciences Economiques

Université Félix Houphouët Boigny d'Abidjan • 2009 à 2010

#### Baccalauréat série C

Lycée Moderne 1 de Daloa • 2006 à 2007

